臺灣彰化地方法院刑事判決
111年度交易字第317號
公  訴  人  臺灣彰化地方檢察署檢察官
被      告  陳杰勇


上列被告因公共危險案件，經檢察官提起公訴（111年度偵字第
2311號），本院判決如下：
    主  文
陳杰勇犯不能安全駕駛動力交通工具罪，累犯，處有期徒刑陸月
，併科罰金新台幣參萬元，有期徒刑如易科罰金，罰金如易服勞
役，均以新台幣壹仟元折算壹日。
    事  實
一、陳杰勇前有多次公共危險前科，詎仍不知悔改，於110年12
    月1日20時許起至翌（2）日0時許止，在彰化縣田中鎮之某
    處，飲用酒類後，於同年12月2日14時許，騎車牌號碼000-0
    00號普通重型機車，前往彰化縣田尾鄉之友人工地，又於同
    日15、16時，騎上述機車上路，嗣於同日16時2分許，行經
    彰化田尾鄉中學路1段電桿高幹建平28前，不慎自摔受傷送
    往彰化基督教醫療財團法人員林基督教醫院救治，經警於同
    日17時33分許，在該醫院對陳杰勇施以吐氣酒精濃度測試，
    測得其吐氣中之酒精濃度為每公升0.74毫克，逾每公升0.25
    毫克之法定安全駕駛標準，而遭警查獲。
二、案經彰化縣警察局北斗分局報告臺灣彰化地方法院檢察署檢
    察官偵查起訴。
    理  由
一、本案被告所犯係屬刑事訴訟法第376條第1款所列之最重本刑
    3 年以下有期徒刑、拘役或專科罰金之罪，本院爰依刑事訴
    訟法第284條之1之規定行獨任審判。
二、訊據被告對上述犯罪行為坦白承認，並有彰化縣警察局道路
    交通事故當事人酒精測定紀錄表、衛生福利部彰化醫院診斷
    證明書、道路交通事故現場圖、道路交通事故調查報告表㈠
    、㈡-1、彰化縣警察局舉發違反道路交通管理通知單影本、
    車輛詳細資料報表、公路電子閘門系統、現場照片等件在卷
    可以佐證，足以認定被告自白核與事實相符。本案事證明確
    ，被告的犯罪行為可以認定。
三、按行為後法律有變更者，適用行為時之法律，但行為後之法
    律有利於行為人者，適用最有利於行為人之法律，刑法第2
    條第1項定有明文。刑法第185條之3第1項於民國111年1月28
    日修正公布，並於同年月30日生效，修正前規定「駕駛動力
    交通工具而有下列情形之一者，處2年以下有期徒刑，得併
    科20萬元以下罰金：一、吐氣所含酒精濃度達每公升零點二
    五毫克或血液中酒精濃度達百分之零點零五以上。二、有前
    款以外之其他情事足認服用酒類或其他相類之物，致不能安
    全駕駛。三、服用毒品、麻醉藥品或其他相類之物，致不能
    安全駕駛。」，修正後規定「駕駛動力交通工具而有下列情
    形之一者，處3年以下有期徒刑，得併科30萬元以下罰金：
    一、吐氣所含酒精濃度達每公升零點二五毫克或血液中酒精
    濃度達百分之零點零五以上。二、有前款以外之其他情事足
    認服用酒類或其他相類之物，致不能安全駕駛。三、服用毒
    品、麻醉藥品或其他相類之物，致不能安全駕駛。」，經比
    較新舊法結果，修正後之規定並未較有利於被告，自應適用
    修正前刑法第185條之3第1項規定論處。
四、核被告所為，是犯修正前刑法185條之3第1項第1款之不能安
    全駕駛動力交通工具罪。被告前曾因不能安全駕駛案件，經
    本院以97年度斗交簡字第247號判決判處拘役80日確定，再
    因不能安全駕駛案件，經本院以106年度交簡字第2536號判
    決判處有期徒刑2月確定，均經執行完畢，又因不能安全駕
    駛案件，經本院以108年度交簡字第2107號判決判處有期徒
    刑3月確定，於109年5月12日易科罰金執行完畢等情，此據
    被告坦白承認（本院卷第33頁），並有臺灣高等法院被告前
    案紀錄表在卷可以參考，其於有期徒刑執行完畢後5年內故
    意再犯本件有期徒刑以上之罪，為累犯，應依刑法第47條第
    1項之規定，加重其刑。又被告曾因多件不能安全駕駛案件
    ，經法院判處罪刑後，竟未能記取教訓，反而再為本案犯罪
    行為，本院審酌一切情狀後，認本件被告依累犯加重最低法
    定本刑部分，應無過苛之處，依大法官會議釋字第775號解
    釋意旨裁量結果，認本件最低法定本刑仍需加重，附此敘明
    。
五、爰審酌被告已有3次同類型之公共危險前科，猶無視於酒後
    駕車肇事危險性高，而且是政府嚴令禁止之行為，仍然在飲
    酒後騎機車上路，並在行車路上自摔，嗣為警測得吐氣所含
    酒精濃度高達每公升0.74毫克，顯已危及一般用路人之安全
    ，並考量被告犯後坦白承認犯罪行為之態度，並審酌其所騎
    的是機車之車速、測得之酒精濃度、素行、犯罪動機、教育
    程度等一切情狀，量處如主文所示之刑，並諭知有期徒刑如
    易科罰金、罰金如易服勞役之折算標準，以示懲儆。
據上論斷，應依刑事訴訟法第284條之1、第299條第1項前段，刑
法第2條第1項前段、第185條之3第1項第1款（修正前）、第47條
第1項、第41條第1項前段、第42條第3項前段，刑法施行法第1條
之1第1項，判決如主文。
本案經檢察官林芬芳起訴，檢察官劉欣雅到庭執行職務。
中　　華　　民　　國　111　　年　　5　　月　　26　　日
                  刑事第四庭    法  官  余仕明
以上正本證明與原本無異。
如不服本判決應於收受判決後20日內向本院提出上訴書狀，並應
敘述具體理由。其未敘述上訴理由者，應於上訴期間屆滿後20日
內向本院補提理由書( 均須按他造當事人之人數附繕本) 「切勿
逕送上級法院」。
中　　華　　民　　國　　111 　年　　5 　　月　　26　　日
                                書記官  魏嘉信